臺灣臺南地方法院刑事判決　　　　　　100年度交易字第157號
公　訴　人　臺灣臺南地方法院檢察署檢察官
被　　　告　吳品蓁
上列被告因過失致死案件，經檢察官提起公訴（100年度調偵字
第259號），被告就被訴事實為有罪之陳述，本院裁定改依簡式
審判程序審理，判決如下：
    主  文
吳品蓁因過失致人於死，處有期徒刑伍月，如易科罰金，以新臺
幣壹仟元折算壹日，緩刑貳年。
    事  實
一、吳品蓁於民國99年9月7日上午9時30分許，駕駛車牌號碼305
    0－SW號自用小客車，沿臺南縣新營市（現改制為臺南市新
    營區○○○路由南往北方向行駛，行經該路段與綠川北街之
    交岔路口，本應注意車前狀況，隨時採取必要之安全措施，
    以及車輛行駛至交岔路口時，應遵守閃光黃燈交通號誌之指
    示，注意路況並減速慢行，而依當時情形天候晴、日間自然
    光線、路面鋪裝柏油且乾燥、無缺陷、無障礙物及視距良好
    ，並無不能注意之情事，竟未注意車前狀況及減速慢行，貿
    然通過該交岔路口，適吳道忠騎乘車牌號碼NYU－409號重型
    機車，沿綠川北街由西往東方向駛至該交岔路口，亦疏未注
    意行駛至交岔路口時，閃光紅燈之支線道應暫停讓幹線道車
    先行，雙方車輛遂於該交岔路口發生碰撞，造成吳道忠人車
    倒地並受有頭胸部撞挫傷及顱內出血等傷害，經送醫救治後
    ，延至同年月13日凌晨0時53分許，仍因傷重不治死亡。又
    吳品蓁於肇事後犯罪未經發覺前，向至現場處理車禍尚不知
    肇事者之臺南縣警察局（現改制為臺南市政府警察局）新營
    分局警員主動表示其為肇事車輛之駕駛者而自首接受裁判。
二、案經吳道忠之子吳錦坤告訴及臺南縣警察局新營分局報請臺
    灣臺南地方法院檢察署檢察官據報相驗後簽分偵查起訴。
    理  由
一、本件係經被告吳品蓁就被訴之犯罪事實為有罪之表示，而經
    本院裁定以簡式審判程序加以審理，依刑事訴訟法第273條
    之2、第159條第2項之規定，不適用傳聞法則有關限制證據
    能力之相關規定，合先敘明。
二、上開犯罪事實，業據被告於本院審理時坦承不諱，核與被害
    人吳道忠之子吳錦坤於警偵訊中指訴情節相符，復有道路交
    通事故現場圖1紙、道路交通事故調查報告表(一)、(二)各1份、
    財團法人奇美醫院柳營分院診斷證明書、現場及車輛照片12
    幀在卷可稽（見相驗卷第19-24、27、3-5頁），堪認被告自
    白與事實相符。而被害人吳道忠係因本件車禍受有頭部外傷
    併腦內出血及腦幹衰竭等傷害，且因顱內出血、頭胸部撞挫
    傷而不治死亡一情，亦據臺灣臺南地方法院檢察署檢察官督
    同法醫師相驗屬實，有相驗筆錄、相驗屍體證明書、檢驗報
    告書各1份及相驗照片、財團法人奇美醫院柳營分院診斷證
    明書附卷可憑（見相驗卷第27頁、第35-54頁）。按汽車行
    駛時，駕駛人應注意車前狀況及兩車併行之間隔，並隨時採
    取必要之安全措施；汽車行駛至無號誌或號誌故障而無交通
    指揮人員指揮之交岔路口，支線道車應暫停讓幹線道車先行
    ；閃光黃燈表示「警告」，車輛應減速接近，注意安全，小
    心通過，道路交通安全規則第94條第3項、第102條第1項第2
    款及道路交通標誌標線號誌設置規則第211條第1項第1款分
    別定有明文，被告駕車行經上開路段，依當時情況並無不能
    注意之情事，卻疏未注意閃光黃燈號誌路口應減速慢行及未
    注意車前狀況，即貿然前行，致與沿綠川北街由西往東方向
    駛至該交岔路口，亦疏未注意行駛至交岔路口時，閃光紅燈
    支線道應暫停讓幹線道車先行之由被害人吳道忠騎乘之前開
    重型機車發生碰撞，被害人吳道忠並因此死亡，被告之駕駛
    行為自有過失，本案經送請臺南市政府交通局車輛行車事故
    鑑定委員會鑑定結果，亦同此認定，有臺南市政府交通局車
    輛行車事故鑑定委員會100年3月10日南市交鑑字第10001748
    18號函所附鑑定意見書1份在卷可佐（見100年度調偵字第25
    9號偵卷第7-8頁），堪認被告過失行為與被害人吳道忠之死
    亡結果間具有相當因果關係。雖依當時路況之情形下，被害
    人吳道忠亦有違反上開所述道路交通安全規則規定之行車注
    意義務，對於其所受前揭死亡之原因，亦與有過失，然仍不
    能解免被告上開過失之責。是以，本件事證明確，被告犯行
    洵堪認定，應予依法論科。
三、核被告所為，係犯刑法第276條第1項之過失致死罪。被告於
    肇事後，在未有偵查犯罪職務之機關或公務員發覺其為犯罪
    人前，即向到場處理本件道路交通事故而尚不知肇事者為何
    人之臺南縣警察局新營分局員警供承其肇事犯罪，自首並接
    受裁判等情，有臺南縣警察局道路交通事故肇事人自首情形
    紀錄表1紙在卷足憑（見相驗卷第16頁），爰依刑法第62條
    前段之規定減輕其刑。爰審酌被告無前科，素行良好，有臺
    灣高等法院被告前案紀錄表在卷可稽，其生活狀況、智識程
    度（高職）與本件雙方之過失情節，及被告業已與被害人吳
    道忠之家屬達成和解賠償其等之損害，有本院100年度司南
    調字第92號調解筆錄1份存卷可按（見本院卷第21-10頁），
    暨被告犯罪後坦承犯行，態度堪稱良好等一切情狀，量處如
    主文所示之刑，並諭知易科罰金之折算標準。末查，被告前
    未曾因故意犯罪受有期徒刑以上刑之宣告，有臺灣臺南地方
    法院檢察署刑案資料查註紀錄表及臺灣高等法院被告前案紀
    錄表各1份在卷可憑，其因一時失慮致犯本罪，且已與被害
    人家屬達成和解賠償損害，信被告經此科刑之教訓，已足資
    警惕，應無再犯之虞，本院因認被告所受宣告之刑，以暫不
    執行為適當，併予宣告緩刑2年，以啟自新。
據上論斷，應依刑事訴訟法第273條之1第1項、第299條第1項前
段，刑法第276條第1項、第62條前段、第41條第1項前段、第74
條第1項第1款，刑法施行法第1條之1，判決如主文。
本案經檢察官吳坤城到庭執行職務。
中    華    民    國   100    年    5     月    31    日
                        交通法庭  法  官  黃聖涵
以上正本證明與原本無異。
如不服本判決應於收受本判決後10日內向本院提出上訴書狀，並
應敘述具體理由。其未敘述上訴理由者，應於上訴期間屆滿後20
日內向本院補提理由書狀（均須按他造當事人之人數附繕本）「
切勿逕送上級法院」。
                                  書記官  吳揆滿
中    華    民    國   100    年    5     月    31    日
附錄論罪科刑法條：
刑法第276條第1項：
因過失致人於死者，處二年以下有期徒刑、拘役或二千元以下罰
金。